【裁判字號】    98,上易,842
【裁判日期】    980716
【裁判案由】    竊盜
【裁判全文】
臺灣高等法院刑事判決                 98年度上易字第842號
上  訴  人
即  被  告  乙○○
上列上訴人因竊盜案件，不服臺灣新竹地方法院98年度易緝字第
8號，中華民國98年2月27日第一審判決（起訴案號：臺灣新竹地
方法院檢察署96年度速偵字第2405號），提起上訴，本院判決如
下：
    主  文
上訴駁回。
    事  實
一、乙○○前於民國91年間，因恐嚇罪，經臺灣新竹地方法院於
    92年9月9日以92年度易字第385號判處有期徒刑3月，於92年
    10月6日確定，並於93年8月10日縮刑期滿執行完畢。猶不知
    悔改，竟與鄭鏡壟、吳振宇（以上二人均另案經臺灣新竹地
    方法院判決有罪確定）三人謀議，欲竊取他人所有白鐵攤架
    以變賣，乃共同基於意圖為自己不法之所有之犯意聯絡，於
    96年12月8日凌晨3時許，由乙○○及吳振宇搭乘鄭鏡壟所駕
    駛係其先前單獨所竊得之車牌號碼JK—8497號自用小客車（
    該車係鄭鏡壟先前單獨竊盜所得；又鄭鏡壟所犯此部分竊盜
    罪，亦經臺灣新竹地方法院另案判決確定），共同前往新竹
    縣湖口鄉○○路119號前，三人因見丙○○所有車牌號碼JQ-
    6513號自用小貨車停放在該處，無人看管，乙○○乃下車，
    持自備鑰匙1 支轉動電門後發動該車，將該車駛離原處，而
    竊取上開JQ—6513號自用小貨車得手。乙○○復另行起意，
    與鄭鏡壟、吳振宇三人共同基於意圖為自己不法之所有之犯
    意聯絡，於同日由乙○○駕駛上開JQ—6513號自用小貨車搭
    載吳振宇，鄭鏡壟則駕駛上開JK—8497號自用小客車，一同
    前往新竹縣新豐鄉1段51巷8弄8號旁，於該日4時40分許，三
    人徒手竊取甲○○所有之白鐵攤架1 臺，並由鄭鏡壟及吳振
    宇將該攤架置放於上開JQ—6513號自用小貨車上，乙○○則
    以繩子綑綁固定該攤架，而竊取得手。 嗣於同日4時50分許
    ，渠等行經新竹縣新豐鄉○○街與松林街街口時，為巡邏警
    員發覺上開JK—8497號自用小客車為失竊贓車，乃攔檢盤查
    而當場查獲，並扣得上開JK—8497號自用小客車、JQ—6513
    號自用小貨車、白鐵攤架（以上均經發還）、乙○○所有且
    供為渠等共同行竊車輛所用之鑰匙1 支及鄭鏡壟所有且供其
    單獨行竊上開JK—8497號自用小客車車輛時所用之鑰匙1 支
    等物。
二、案經新竹縣政府警察局竹北分局報請臺灣新竹地方法院檢察
    署檢察官偵查起訴。
    理  由
壹、證據能力有無之判斷：
一、按被告以外之人（包括證人、鑑定人、告訴人、被害人及共
    同被告等）於審判外之陳述雖不符刑事訴訟法第159條之1至
    之4等4條之規定，而經當事人於審判程序同意作為證據，法
    院審酌該言詞陳述或書面陳述作成時之情況，認為適當者，
    亦得為證據；當事人、代理人或辯護人於法院調查證據時，
    知有刑事訴訟法第159條第1項不得為證據之情形，而未於言
    詞辯論終結前聲明異議者，視為有前項之同意，同法第159
    條之5定有明文。立法意旨在於傳聞證據未經當事人之反對
    詰問予以核實，原則上先予排除。惟若當事人已放棄反對詰
    問權，於審判程序中表明同意該等傳聞證據可作為證據；或
    於言詞辯論終結前未聲明異議，基於尊重當事人對傳聞證據
    之處分權，及證據資料愈豐富，愈有助於真實發見之理念，
    且強化言詞辯論主義，使訴訟程序得以順暢進行，上開傳聞
    證據亦均具有證據能力。本件證人即同案共犯鄭鏡壟、吳振
    宇；證人即被害人丙○○、甲○○於警詢中之陳述，其性質
    雖屬傳聞證據，且查無符合同法第159條之1至之4等前4條之
    情形，惟上開警詢筆錄內容，於本院審理時予以提示並告以
    要旨，且經檢察官表示意見，檢察官已知上述筆錄乃傳聞證
    據，於言詞辯論時並未爭執其證據能力，而被告乙○○則經
    本院合法傳喚，無正當理由不到庭陳述，而於言詞辯論終結
    前未聲明異議。依上開規定，足證前揭證人於警詢中之證言
    應具有證據能力。
二、按被告以外之人於偵查中向檢察官所為陳述，除顯有不可信
    之情況者外，得為證據，同法第159條之1第2項定有明文。
    偵查中被告以外之人（包括證人、鑑定人、告訴人、被害人
    及共同被告等）於偵查中之證詞，性質上均屬傳聞證據。惟
    現階段刑事訴訟法規定檢察官代表國家偵查犯罪、實施公訴
    ，依法其有訊問被告、證人及鑑定人之權，證人、鑑定人且
    須具結，而實務運作時，檢察官偵查中向被告以外之人所取
    得之陳述，原則上均能遵守法律規定，不致違法取供，其可
    信度極高，職是，被告以外之人前於偵查中已具結而為證述
    ，除反對該項供述得具有證據能力之一方，已釋明「顯有不
    可信之情況」之理由外，不宜以該證人未能於審判中接受他
    造之反對詰問為由，即遽指該證人於偵查中之陳述不具證據
    能力。是證人鄭鏡壟、吳振宇於檢察官偵查時具結所為之證
    述，被告未曾提及檢察官在偵查時，有任何不法取供之情形
    ，且客觀上並無顯不可信之情況，是前揭證人於偵查中之證
    言自具有證據能力。
貳、實體方面：
一、上開事實迭據上訴人即被告乙○○於警詢、偵查及原審審理
    坦承不諱（見偵查卷第13頁至第16頁、第65頁至第66頁、原
    審98年度易緝字第8號卷第8頁、第11頁反面），核與證人即
    同案共犯鄭鏡壟、吳振宇於警詢及偵訊時證述情節相符（見
    偵查卷第11頁至第12頁、第18頁至第19頁、第63頁、第66頁
    至第67頁），且經證人即被害人丙○○、甲○○於警詢時指
    述失竊情節明確（見偵查卷第24頁、第26頁），並有車籍查
    詢—基本資料詳細畫面1份、贓物認領保管單2份及查獲現場
    照片6幀等在卷足稽，此外，復有乙○○所有前開鑰匙1支扣
    案足資佐證。足徵被告前開自白核與事實相符，應堪採信。
    本案事證明確，被告犯行洵堪認定。
二、核被告乙○○所為竊得上開JQ—6513號自用小貨車部分，係
    犯刑法第321條第1項第4 款之結夥三人以上竊盜罪；又所為
    竊得上開白鐵攤架部分，係犯刑法第321條第1項第4 款之結
    夥三人以上竊盜罪。被告乙○○與鄭鏡壟、吳振宇間就上開
    二次竊盜犯行，均具有犯意聯絡及行為分擔，為共同正犯。
    又被告上開所犯二次結夥三人以上加重竊盜罪間，犯意個別
    ，行為互殊，應予分論併罰。又被告乙○○前於91年間，因
    恐嚇罪，經臺灣新竹地方法院於92年9月9日以92年度易字第
    385號判處有期徒刑3月，於92年10月6日確定，並於93年8月
    10日縮刑期滿執行完畢等情，有本院被告全國前案紀錄表各
    1份在卷足參， 其於五年以內故意再犯本件有期徒刑以上之
    罪，為累犯，應依刑法第47條第1 項之規定加重其刑。原審
    以被告乙○○所為事證明確，適用刑法第28條、第321條第1
    項第4款、第47條第1項、第38條第1項第2款、第51條第5 款
    之規定，併審酌被告乙○○正值青年，不循正途謀財，竟思
    不勞而獲，竊取他人所有財物，不尊重他人之財產權，行竊
    之手段、竊得財物之價值、所生危害、經通緝始行到案，犯
    後坦承犯行態度尚稱良好等一切情狀，分別量處有期徒刑八
    月、八月，並定其應執行刑為一年二月。並說明扣案之鑰匙
    1支，為被告乙○○所有， 且係供被告乙○○及共犯鄭鏡壟
    、吳振宇共同竊盜上開自用小貨車時所用之物，已據被告乙○○、證人鄭鏡壟及吳振宇分別供述、證述在卷，並依刑法
    第38條第1項第2款之規定宣告沒收。經核其認事用法及量刑
    均無不當。被告乙○○上訴意旨，以原判決僅以共犯鄭鏡壟
    、吳振宇二人於警詢及偵查中之自白為證據，無其他補強事
    證，違背經驗法則及論理法則，且係應於審判期日調查之證
    據未予調查，判決當然違背法令。又該白鐵攤架係鄭鏡壟告
    知是購入，要伊幫忙搬遷，伊才開車載鄭鏡壟、吳振宇到新
    竹縣湖口鄉○○路向友人借上開JQ-6513號自用小貨車，扣
    案鑰匙也是鄭鏡壟所有，伊是被警攔檢盤查才始上開JQ-651
    3號自用小貨車及白鐵攤架均為贓物，請讓伊與鄭鏡壟、吳
    振宇答辯云云為由，指摘原審判決不當，然原判決並非僅以
    同案共犯鄭鏡壟、吳振宇於警詢及偵查中之證詞為認定被告
    乙○○犯上開二次竊盜罪之依據，已如前述；況被告乙○○
    前於警詢、偵查及原審審理中亦均自白犯罪，該等自白不僅
    前後相符，復有詳述渠等竊盜過程，且該犯案過程之陳述亦
    與共犯鄭鏡壟、吳振宇所述情節相符，堪信被告乙○○之自
    白與事實相符，其於原審判決後始提出上訴空言否認犯罪，
    自無可採。又被告乙○○經本院合法傳喚，無正當理由不到
    庭，自無從與共犯鄭鏡壟、吳振宇對質，亦附此敘明。是被
    告之上訴並無理由，應予駁回。
三、被告乙○○經合法傳喚，無正當理由不到庭，爰不待其陳述
    ，逕行判決。
據上論斷，應依刑事訴訟法第368條、第371條，判決如主文。
本案經檢察官李叔芬到庭執行職務。
中    華    民    國    98    年    7     月    16    日
                  刑事第二十二庭審判長法  官  何菁莪
                                      法  官  江振義
                                      法  官  李麗珠
以上正本證明與原本無異。
不得上訴。
                                      書記官  陳禹任
中    華    民    國    98    年    7     月    20    日
附錄：本案論罪科刑法條全文
刑法第321條
犯竊盜罪而有左列情形之一者，處6月以上、5年以下有期徒刑：
一、於夜間侵入住宅或有人居住之建築物、船艦或隱匿其內而犯
    之者。
二、毀越門扇、牆垣或其他安全設備而犯之者。
三、攜帶兇器而犯之者。
四、結夥三人以上而犯之者。
五、乘火災、水災或其他災害之際而犯之者。
六、在車站或埠頭而犯之者。
前項之未遂犯罰之。


司法院資訊處製作；財團法人民間司法改革基金會備份。
